【裁判字號】    98,聲減,47
【裁判日期】    980422
【裁判案由】    聲請減刑
【裁判全文】
臺灣高等法院刑事裁定                  98年度聲減字第47號
聲 請 人
即受刑人  甲○○
                 （現於臺灣澎湖監獄執行中）
上列受刑人因違反修正前麻醉藥品管理條例等案件，已經判決罪
刑確定，聲請人聲請減刑，本院裁定如下：
    主  文
聲請駁回。
    理  由
一、聲請意旨略以：
（一）聲請人即受刑人甲○○，於民國88年3月10日因違反修正
      前槍砲彈藥刀械管制條例、修正前麻醉藥品管理條例等4
      罪，經法院分別判處有期徒刑3月、7月、7月、6年，合併
      應執行有期徒刑7年2月確定在案。復因違反毒品危害防制
      條例及偽造文書等罪，經法院分別判處有期徒刑4月、6月
      、7年6月，應執行有期徒刑8年2月（臺灣桃園地方法院96
      年度聲減字第3930號裁定），共計14年11月確定在案。聲
      請人所犯上述違反修正前槍砲彈藥刀械管制條例、修正前
      麻醉藥品管理條例經判處有期徒刑7月、7月、3月（本院8
      8年度聲字第388號）等3罪，犯罪時間均在96年4月24日以
      前，合於中華民國減刑條例第2條第1項第3款規定。
（二）按最高法院97年度臺非字第374號判決所載：行刑累進處
      遇條例施行細則第15條第1項規定：「對有二以上刑期之
      受刑人，應本分別執行合併計算之原則，由指揮執行之檢
      察官於執行指揮書上註明合併計算之刑期，以定其責任分
      數。」依該規定，有二以上刑期之受刑人，其刑期既合併
      計算，以定其責任分數，則依行刑累進處遇條例第28條之
      1第1項，就該責任分數計算所得縮短應執行之刑期，自亦
      合併計算。又「經縮短應執行之刑期者，其累進處遇及假
      釋，應依其縮短後之刑期計算。」「受刑人經縮短刑期執
      行期滿釋放時，由典獄長將受刑人實際服刑執行完畢日期
      ，函知指揮執行之檢察官。」該條第3、4項分別定有明文
      。足見有二以上刑期之受刑人，雖應分別執行，但由上開
      合併計算刑期、合併計算所得縮短應執行之刑期、累進處
      遇及假釋，依縮短後之刑期計算、縮短刑期執行期滿為實
      際服刑執行完畢日期觀之，實無從區分各項刑期執行完畢
      之日期。而應待全部刑期執行完畢，始能認為各項刑期已
      執行完畢。
（三）是依最高法院97年度臺非字第374號決見解，聲請人所犯
      本院88年度聲字第388號裁定中違反修正前槍砲彈藥刀械
      管制條例、修正前麻醉藥品管理條例及轉讓禁藥等3罪，
      均未執行完畢甚明，爰依中華民國96年罪犯減刑條例第8
      條第1項規定，聲請裁定減刑並定應執行之刑云云。
二、按中華民國96年罪犯減刑條例第8條第1項規定：「依本條例
    應減刑之罪，已經判決確定尚未執行或執行未完畢者，由檢
    察官或應減刑之人犯聲請最後審理事實之法院裁定之。」即
    聲請減刑之罪，應限於尚未執行或執行未完畢者，始得聲請
    減刑。除裁判確定前所犯數罪符合數罪併罰之要件，僅因檢
    察官未及聲請法院定應執行刑而接續執行之情形，法院對於
    其減刑並定應執行刑之聲請應予准許外，凡不合數罪併罰之
    要件而併合執行（接續執行）之案件，已執行完畢部分，其
    減刑之聲請即不應准許（本院96年7月11日第3次刑事庭庭長
    會議中華民國96年減刑條例法律問題(三)決議參照）。又裁判
    確定前犯數罪者，併合處罰之；數罪併罰，有二裁判以上者
    ，依刑法第51條之規定，定其應執行之刑，刑法第50條、第
    53條分別定有明文。是數罪併罰，有二裁判以上者，固得定
    其應執行之刑，惟以裁判確定前所犯為前提，若於一罪之裁
    判確定後又犯他罪者，僅能併予執行，不能依刑法第51條定
    其應執行之刑，有最高法院18年上字第1360號判例、33年非
    字第19號判例、96年度臺非字第75號裁定意旨足參。再者，
    被告所犯之數罪，如不符合刑法第51條定應執行刑之規定，
    而由檢察官分別簽發指揮書接續執行者，該數罪是否執行完
    畢，係以各罪是否執行完畢為準，並非以該數罪合計之刑全
    部執行完畢為斷。此與應併合處罰之數罪，經法院分別判處
    有期徒刑確定，其中一罪先執行有期徒刑期滿後，法院又依
    檢察官之聲請，以裁定定數罪之應執行刑確定，其在未裁定
    前已先執行期滿之罪，因嗣後合併他罪定應執行刑之結果，
    檢察官所換發之執行指揮書係執行應執行刑，故僅應將其刑
    期自應執行刑中扣除，不能認為該罪已執行完畢之情形，究
    有不同，此見最高法院87年度臺非字第371號裁定意旨甚明
    。
三、經查：
（一）聲請人(1)犯非法吸用化學合成麻醉藥品罪，經臺灣板橋地
      方法院85年度訴字第2551判決判處有期徒刑7月，85年7月
      16日判決確定；(2)犯轉讓禁藥罪，經本院85年度上訴字第
      2553號判決，判處有期徒刑7月，並經最高法院85年度臺
      上字第5387號判決駁回其上訴，85年11月20日判決確定；
      (3)犯未經許可無故持有刀械罪，經本院85年度上訴字第22
      39號判決判處有期徒刑3月，於86年1月20日確定；(4)犯非
      法販賣化學合成麻醉藥品罪，經同上判決判處有期徒刑6
      年，(3)(4)二罪之判決均於86年1月20日確定。上述4罪，經
      本院88年度聲字第388號裁定，定應執行有期徒刑7年2月
      確定在案。
（二）又聲請人(1)於85年10月13日犯偽造文書罪，經臺灣板橋地
      方法院88年度易緝字第87號判決，判處有期徒刑6月，88
      年5月13日判決確定；(2)於87年12月16日犯偽造署押罪，
      經臺灣桃園地方法院88年度訴字第1489號判決判處有期徒
      刑4月，89年7月17日判決確定；(3)於87年1月間起至87年1
      2月16日止因連續販賣第二級毒品，經本院89年度上訴字
      第2248號判決判處有期徒刑7年6月，並經最高法院以89年
      度臺上字第7791號判決，駁回第三審上訴，於89年12月31
      日判決確定。上述3罪，先經臺灣桃園地方法院90年度聲
      字第1714號裁定，定應執行有期徒刑8年2月，復經同院96
      年度聲減字第3930號裁定，就(1)(2)所示二罪減刑後，與(3)
      所載之罪合併應執行有期徒刑7年9月（聲請狀誤載為8年2
      月）確定在案。
（三）前引聲請人前科及（一）所示各罪應執行有期徒刑7年2月
      部分，於88年3月26日入臺灣桃園監獄執行，於96年2月26
      日縮刑期滿，接續執行上述（二）應執行有期徒刑7年9月
      部分，應於102年6月19日縮刑期滿，有本院被告前案紀錄
      表及判決查詢列印本附卷可稽。至聲請人所犯上述（二）
      (1)所示之罪之犯罪時間固於（一）(2)(3)所示犯罪之判決確
      定前，然其犯罪時間係在（一）(1)所示犯罪判決確定之後
      ，本不得與之合併定執行刑，且該罪亦已依刑法第53條、
      第51條第5款規定而與上述（二）所列其他各罪合併定應
      執行刑，自無從再與（一）(2)(3)所示各罪重複定其執行刑
      。簡言之，依前開最高法院87年度臺非字第371號裁定意
      旨，上述（一）所示各罪經本院88年度聲字第388號裁定
      定應執行有期徒刑7年2月部分，於96年2月26日即已執行
      完畢。
（四）聲請人聲請就上述（一）(1)(2)(3)所示三罪聲請減刑並定應
      執行之刑，則該3罪既如前述於96年7月16日中華民國96年
      罪犯減刑條例生效施行前執行完畢，且無從與接續執行之
      其他案件合併定應執行刑，揆諸首揭法律規定及說明，聲
      請人之聲請自與法不合，不應准許。
（五）至於聲請人援用最高法院97年度臺非字第374號判決見解
      ，據為本件聲請減刑及定應執刑之理由部分，惟最高法院
      該判決係就行刑累進處遇條例規定中，責任分數計算所得
      縮短應執行之刑期計算，認定各罪是否執行完畢之說明，
      ，本件聲請人上述（一）、（二）所列之罪，如前所述，
      依法不得併定應執行之刑，自無最高法院97年度臺非字第
      374號判決所採法律見解之適用餘地。
四、綜上所述，本件聲請人錯誤援引法律見解，自為有利於己之
    解釋，其本件減刑及定應行刑之聲請，為無理由，應予駁回
    。
據上論斷，應依刑事訴訟法第412條，裁定如主文。
中    華    民    國    98    年    4      月   22    日
                  刑事第十三庭審判長法  官  曾德水
                                    法  官  林婷立
                                    法  官  陳恆寬
以上正本證明與原本無異。
如不服本裁定，應於收受送達後五日內向本院提出抗告狀。
                                    書記官  黃家麟
中    華    民    國    98    年    4     月    24    日


司法院資訊處製作；財團法人民間司法改革基金會備份。
